---
title: 'EEG-Analyse, Familiarity- und Recollection EKP-Old-New-Effekt'
author: 'Veasch'
date: '16. Januar, 2020'
output:
  html_document:
    toc: yes
---

```{r setup, include=FALSE}
knitr::opts_chunk$set(echo = TRUE)
knitr::opts_chunk$set(dev = 'svg', dpi = 300, warning = FALSE,
                      dev.args = list(bg = 'transparent'))
# options(tinytex.verbose = TRUE) # if an error occurs when compiling a LaTeX to PDF, and the error message is not clear, try this code (only running it once should be enough)

```

Dieses Skript soll folgende Hypothese meiner Masterarbeit *Das Zusammenspiel von Familiarity, Recollection und Memorabilität* überprüfen:

* Hypothese 1b: *Familiarity*- und *recollection*-basierte Wiedererkennung sind mit qualitativ distinkten (d.h. topographischen und zeitlichen) EKP-Old-New-Effekten (ON-Effekten) assoziiert (Zwei-Prozess-Hypothese).

Hiermit ist der Klassiker der ON-Effekte gemeint, der schon viel erforscht wurde. Die folgende Analyse hangelt sich an der Auswertung entlang, wie sie in (Duarte, 2004) durchgeführt wurde. 

Im Verzeichnis, in dem sich dieses Skript befindet, wird in der Datei `Auswertung_famrec.docx` die Auswertung Schritt für Schritt beschrieben. 

```{r packages, include=FALSE}
# install packages, if necessary
if (!require('pacman')) install.packages('pacman')
pacman::p_load(data.table, tidyverse, car, afex, plyr, ez, apaTables, stringr, ggpubr, knitr, see, ggstatsplot, emmeans) # pacman firstly checks for missing packages, and installs them, if any are missing

# install devtools package if necessary
if(!'devtools' %in% rownames(installed.packages())) install.packages('devtools')

# install the stable development version from GitHub
if(!'papaja' %in% rownames(installed.packages())) devtools::install_github('crsh/papaja')

# loading packages
pkgs <- c('data.table', 'tidyverse', 'car','afex', 'plyr','ez', 'apaTables', 'stringr', 'papaja', 'ggpubr', 'knitr', 'see', 'ggstatsplot', 'emmeans')
sapply(pkgs, require, character.only = TRUE)

# create parameters for special ggplot layer, which changes the look of the plots into an APA-conform appearance
apastyle <- theme(panel.grid.major = element_blank(), panel.grid.minor = element_blank(),
panel.background = element_blank(), axis.line = element_line(colour = 'black'), legend.position='right', strip.background = element_rect(fill = '#F2F2F2', color = 'white'), strip.text = element_text(face = 'bold'))
```

# Daten vorbereiten
## Daten importieren

In MatLab fand die Vorverarbeitung statt. Es werden hier drei Datensätze importiert. Sie enthalten - getrennt nach den Faktorstufen von *Urteil* (remember vs. know vs. new) - jeweils die Variablen `ID, Channel, Time` und `uV`. In der Literatur werden meist nur die korrekten Urteile verwendet, auf dessen Basis die EKP-Unterschiede später getestet werden.  Die Datensätze heißen `remcor`, `knowcor` und `newcor` (cor: correct answer).

```{r importing data}

file.names <- dir(pattern = 'flatdata') # variable that contains flatdata file names per condition

for(icond in 1:length(file.names)){
  file <- fread(file.names[icond])
  var.name <- sapply(strsplit(file.names[icond], split='_', fixed=TRUE), function(x) (x[2])) 
  assign(str_replace(var.name, '.csv', ''), file)
}

rm(file)

str(newcor)
```

## Kleine Anpassungen

Die Variablen `ID` und `Channel` werden in Faktoren konvertiert.

```{r tiny adjustments, echo = T, results = 'hide'}

remcor[, ':=' (ID = as.factor(ID),
               Channel = as.factor(Channel)
               )]

knowcor[, ':=' (ID = as.factor(ID),
               Channel = as.factor(Channel)
               )]

newcor[, ':=' (ID = as.factor(ID),
               Channel = as.factor(Channel)
               )]
```

## Datensätze zusammenbinden und shapen

Die drei Datensätze (ab hier: subsets) werden so kombiniert, dass man sie später zur Berechnung verschiedener rmANOVAs verwenden kann. Am Ende soll es einen großen Datensatz `aggrData` geben, der die Variablen `ID, Channel, Time, RK` und `uV` beinhaltet, wobei `RK` den Faktor `Urteil` kodiert.

Des Weiteren werden die drei subsets so gefiltert, dass nur noch Daten von -250 ms bis 1000 ms verwendet werden, da dieses Intervall die für die Hypothesen relevanten Zeitpunkte enthält (Schritt 2; familiarity bei 300-500 ms und recollection bei 500-800 ms.). Zuletzt werden nur Daten behalten, die von den A- oder B-Elektroden kommen (`VEOG, HEOG`, usw. werden rausgenommen).

```{r anova format}

knowcor[, ':=' (RK = as.factor('know'))]
knowcor <- knowcor[Time >= -250 & Time <= 1000]

newcor[, ':=' (RK = as.factor('new'))]
newcor <- newcor[Time >= -250 & Time <= 1000]

remcor[, ':=' (RK = as.factor('remember'))]
remcor <- remcor[Time >= -250 & Time <= 1000]

tmp <- rbind(knowcor, newcor, remcor)

tmp$Channel %>% levels()

# remove channels that are not needed
tmp1 <- tmp[grep('^A', Channel),]
tmp2 <- tmp[grep('^B', Channel),]
aggrData <- rbind(tmp1, tmp2)
aggrData <- aggrData[, .(ID, Channel = droplevels(Channel), Time, RK = factor(RK, levels = c('new', 'know', 'remember')), uV)]

aggrData$Channel %>% levels()

# baseline correction (-200 to 0 ms)
aggrData[Time %between% c(-200,0), baselineValue := mean(uV), by = .(ID, Channel, RK)]
aggrData[, baselineValue := unique(na.omit(baselineValue)), by = .(ID, Channel, RK)]
aggrData[, uV := uV - baselineValue]
aggrData[, baselineValue := NULL]

# cleaning environment
rm(list=ls(pattern='tmp'))
rm(list=ls(pattern='cor')) # subsets aren't needed anymore

aggrData %>% summary()
aggrData %>% str()
```

## Ausschluss von Probanden (Schritt 1)

Wie in Duarte (2004) angeben: "At least 10 participants with at least 15 artifact-free trials of that trial type."

```{r data rejection}
# How many Trials per condition by ID? (data from MatLab)
ID <- 1:39
remNTrials <- c(11,10,17,21,26,11,41,23,16,20,10,30,24,21,12,11,24,11,25,14,17,12,3,13,6,26,26,7,13,25,13,9,5,17,11,41,20,34,13)
knowNTrials <- c(26,20,39,45,24,12,17,20,26,30,39,39,37,37,37,34,10,28,43,47,32,51,12,30,32,36,43,43,29,24,37,38,21,32,20,44,25,21,37)
newNTrials <- c(51,81,51,63,70,51,87,95,64,76,64,72,47,68,78,83,74,63,73,67,60,71,84,78,72,66,59,57,83,64,74,46,79,77,82,62,85,61,71)

rejectionData <- data.table(ID = ID, remNTrials = remNTrials, knowNTrials = knowNTrials, newNTrials = newNTrials)
keepIDs <- rejectionData[remNTrials >= 15 & knowNTrials >= 15 & newNTrials >= 15, ID]
keepIDs  # ID %in% keepIDs
```

Nun besitzt `aggrData` die für die eigentlichen Analysen benötigte Form. Von hier beginnend wird ähnlich wie in (Duarte, 2004) vorgegangen.

## Aggregate für midfrontale bzw. linksparietale Elektroden

- entspricht Schritt 3 und 4

Midfrontale Elektroden sollen hier 'A6', 'B2', 'B3', 'B8', 'B9', 'B11' sein. 

Linksparietale Elektroden sollen hier 'A29', 'B24','B25', 'B14', 'B15','A28' sein.

Die ausgewählten Elektroden sind jeweils die entsprechenden Matches aus Nessler (2001), dessen Elektroden nach dem 10-20-System gelabelt wurden. 

Sollte doch *Elektrodencluster* als zweiter Faktor aufgenommen werden, könnte man die beiden Datensätze durch `rbind` zusammenfassen.

```{r midfrontal und linksparietal}

aovData_mid <- aggrData[ID %in% keepIDs & Channel %in% c('A6', 'B2', 'B3', 'B8', 'B9', 'B11') 
                    & Time %between% c(300, 500),
                    .(uV = mean(uV), location = as.factor('midfrontal (T1)')),
                    by = .(ID, RK)
                    ]

aovData_left <- aggrData[ID %in% keepIDs & Channel %in% c('A29', 'B24','B25', 'B14', 'B15','A28') 
                     & Time %between% c(500, 800),
                    .(uV = mean(uV), location = as.factor('linksparietal (T2)')),
                    by = .(ID, RK)
                    ]

aovData_midLeft <- rbind(aovData_mid, aovData_left)
```



# Analysen
## Deskriptive Statistiken

```{r descriptives}
midLeftPretty <- aovData_midLeft[, .(Proband = ID, 
                           Urteil = RK, 
                           Cluster = location, 
                           uV)]
levels(midLeftPretty$Urteil) <- c('neu', 'know', 'remember')
levels(midLeftPretty$Cluster) <- c('midfrontal', 'linksparietal')
descr_EEG <- midLeftPretty[, .(M = mean(uV), SD = sd(uV)), by = .(Urteil, Cluster)] %>% printnum()

descr_EEG <- reshape(descr_EEG, idvar = "Cluster", timevar = "Urteil", direction = "wide")
descr_EEG <- descr_EEG %>% as.data.table
descr_EEG <- descr_EEG[,.(Cluster, M.neu, SD.neu, M.know, SD.know, M.remember, SD.remember)]
descr_EEG
```

## Überprüfungen der Voraussetzungen

1. Ausreißer

Daten sollten auf Ausreißer überprüft werden (siehe Kapitel "Omnibus Boxplots"). Keine Ausreißer.

2. Normalverteilung

Shapiro-Wilk: Test sollte nicht signifikant werden, damit eine Normalverteilung angenommen werden kann.

```{r shapiro wilk test}
shapiroOmnibus <- aovData_midLeft[,.(p.value = shapiro.test(uV)$p.value), by = .(RK, location)]
shapiroOmnibus

# qqPlots nach Urteil und location

ggplot(aovData_midLeft, aes(sample = uV)) +
  geom_qq(alpha=.7, shape=16) +
  geom_qq_line() +
  labs(x='theoretisch', y='beobachtet') +
  facet_grid(location ~ RK) +
  apastyle
```

3. Sphärizität

Die folgende ANOVA-Funktion `aov_car` überprüft automatisch auf Verletzung der Sphärizität und zeigt im Output die verwendete Korrektur an. Hier ist es die Greenhouse-Geisser-Korrektur.

## Hauptanalysen
### Omnibus rmANOVAs (Schritt 4)
```{r omnibus anova}
anovaData_omnibusMid <- aov_car(uV ~ RK + Error(ID/RK), data=aovData_mid)
anova_omnibusMid <- apa_print(anovaData_omnibusMid)
anovaData_omnibusMid
anovaData_omnibusLeft <- aov_car(uV ~ RK + Error(ID/RK), data=aovData_left)
anova_omnibusLeft <- apa_print(anovaData_omnibusLeft)
anovaData_omnibusLeft
```

#### Follow-up: Paarweise Vergleiche (wenn ANOVA signifikant)

```{r pairwise comparisons}

within_fitted_midRK <- emmeans(anovaData_omnibusMid, ~ RK, model = 'multivariate') # Follow-Up
within_fitted_midRK <- pairs(within_fitted_midRK) %>% apa_print()
within_fitted_midRK$table

within_fitted_leftRK <- emmeans(anovaData_omnibusLeft, ~ RK, model = 'multivariate') # Follow-Up
within_fitted_leftRK <- pairs(within_fitted_leftRK) %>% apa_print()
within_fitted_leftRK$table
```

#### Omnibus Boxplots

```{r boxplot omnibus aov}
boxplot_midLeft <- ggplot(aovData_midLeft, aes(x=RK, y = uV, fill=RK)) +
  geom_hline(yintercept = 0, color='grey') +
  geom_violinhalf(width=.7, alpha=.7) +
  geom_boxplot(width=.2) +
  geom_jitter(width=.02,alpha=.4) +
  facet_grid(location ~.) +
  labs(x='Urteil', y=NULL) +
  scale_x_discrete(name='Urteil', labels=c('neu', 'know', 'remember')) +
  scale_fill_brewer(name='Urteil', labels=c('neu', 'know', 'remember'), palette = 'Dark2') +
  apastyle

boxplot_midLeft
```

#### Omnibus ERPs

```{r erp plot}

# plotData_mid 
tmp <- aggrData[ID %in% keepIDs & Channel %in% c('A6', 'B2', 'B3', 'B8', 'B9', 'B11'), 
                    .(uV = mean(uV), location = as.factor('midfrontal')),
                    by = .(Time, RK)
                    ]
# plotData_left 
tmp1 <- aggrData[ID %in% keepIDs & Channel %in% c('A29', 'B24','B25', 'B14', 'B15','A28'), 
                    .(uV = mean(uV), location = as.factor('linksparietal')),
                    by = .(Time, RK)
                    ]
plotaovData_midLeft <- rbind(tmp,tmp1)

plot_erpML <- ggplot(plotaovData_midLeft, aes(x = Time, y = uV, fill = RK, colour = RK, lty = RK)) +
  geom_hline(yintercept = 0, color='grey') +
  geom_vline(xintercept = 0, color='grey') +
  # baseline graphic
  #annotate("rect", xmin = -200, xmax = 0, ymin = -4, ymax = 4, 
   #        fill = 'grey', alpha = .3) +
  #annotate('text', x = -100, y = -2, label = 'baseline', angle = 90) +
  # time topoplot area
  annotate("rect", xmin = 300, xmax = 500, ymin = -6, ymax = 0,
           fill = "grey", alpha = .3) +
  annotate('text', x = 400, y = -2, label = 'T1', angle = 90) +
  annotate("rect", xmin = 500, xmax = 800, ymin = 0, ymax = 4,
           fill = "grey", alpha = .3) +
  annotate('text', x = 650, y = 3, label = 'T2', angle = 90) +
  # stimulus onset graphic
  #annotate("segment", x = 0, xend = 0, y = 0, yend = -5, colour = "black",
   #        lty = 3) + 
  #annotate('text', x = 10, y = -5, label = 'Onset', angle = 90) +
  # smoothed line plot
  stat_smooth(method = "loess", span = 0.1, se = TRUE,
              aes(fill = RK), alpha = 0.3) +
  facet_grid(location ~ .) +
  # make up
  scale_x_continuous(breaks = seq(-300, 1000, 300)) +
  scale_y_continuous() +
  labs(x='Zeit [ms]', y=expression(paste('EKP [', mu, 'V]'))) +
  scale_linetype_manual(name='Urteil', labels=c('neu', 'know', 'remember'), values = c("solid", "dashed", "dotted")) +
  scale_color_brewer(name='Urteil', labels=c('neu', 'know', 'remember'), palette = 'Dark2') +
  scale_fill_brewer(name='Urteil', labels=c('neu', 'know', 'remember'), palette = 'Dark2') +
  apastyle +
  theme(strip.text = element_blank())

plot_erpML
plot_ErpBox <- ggarrange(plot_erpML, boxplot_midLeft, common.legend = T, legend = 'bottom', labels = c('A', 'B'), font.label = list(size = 12))
plot_ErpBox
```

### ANOVA pro Elektrode (wenn signifikant)

- entspricht Schritt 5 der PDF

```{r electrode aov}
# midfrontale Vergleiche

## Elektrode A6
anova_MidA6 <- aov_car(uV ~ RK + Error(ID/RK), 
                              data=
                                aggrData[ID %in% keepIDs & Channel == 'A6' & Time %between% c(300, 500),
                                .(uV = mean(uV)),
                                by = .(ID, RK)
                                ])
anova_MidA6 <- apa_print(anova_MidA6)
anova_MidA6$statistic$RK

## Elektrode B2
anova_MidB2 <- aov_car(uV ~ RK + Error(ID/RK), 
                              data=
                                aggrData[ID %in% keepIDs & Channel == 'B2' & Time %between% c(300, 500),
                                .(uV = mean(uV)),
                                by = .(ID, RK)
                                ])
anova_MidB2 <- apa_print(anova_MidB2)
anova_MidB2$statistic$RK

## Elektrode B3
anova_MidB3 <- aov_car(uV ~ RK + Error(ID/RK), 
                              data=
                                aggrData[ID %in% keepIDs & Channel == 'B3' & Time %between% c(300, 500),
                                .(uV = mean(uV)),
                                by = .(ID, RK)
                                ])
anova_MidB3 <- apa_print(anova_MidB3)
anova_MidB3$statistic$RK

## Elektrode B8
anova_MidB8 <- aov_car(uV ~ RK + Error(ID/RK), 
                              data=
                                aggrData[ID %in% keepIDs & Channel == 'B8' & Time %between% c(300, 500),
                                .(uV = mean(uV)),
                                by = .(ID, RK)
                                ])
anova_MidB8 <- apa_print(anova_MidB8)
anova_MidB8$statistic$RK

## Elektrode B9
anova_MidB9 <- aov_car(uV ~ RK + Error(ID/RK), 
                              data=
                                aggrData[ID %in% keepIDs & Channel == 'B9' & Time %between% c(300, 500),
                                .(uV = mean(uV)),
                                by = .(ID, RK)
                                ])
anova_MidB9 <- apa_print(anova_MidB9)
anova_MidB9$statistic$RK

## Elektrode B11
anova_MidB11 <- aov_car(uV ~ RK + Error(ID/RK), 
                              data=
                                aggrData[ID %in% keepIDs & Channel == 'B11' & Time %between% c(300, 500),
                                .(uV = mean(uV)),
                                by = .(ID, RK)
                                ])
anova_MidB11 <- apa_print(anova_MidB11)
anova_MidB11$statistic$RK


# linksparietale Vergleiche

## Elektrode A28
anovaData_LeftA28 <- aov_car(uV ~ RK + Error(ID/RK), 
                              data=
                                aggrData[ID %in% keepIDs & Channel == 'A28' & Time %between% c(500, 800),
                                .(uV = mean(uV)),
                                by = .(ID, RK)
                                ])
anova_LeftA28 <- apa_print(anovaData_LeftA28)
anova_LeftA28$statistic$RK

## Elektrode B24
anova_LeftB24 <- aov_car(uV ~ RK + Error(ID/RK), 
                              data=
                                aggrData[ID %in% keepIDs & Channel == 'B24' & Time %between% c(500, 800),
                                .(uV = mean(uV)),
                                by = .(ID, RK)
                                ])
anova_LeftB24 <- apa_print(anova_LeftB24)
anova_LeftB24$statistic$RK

## Elektrode B25
anova_LeftB25 <- aov_car(uV ~ RK + Error(ID/RK), 
                              data=
                                aggrData[ID %in% keepIDs & Channel == 'B25' & Time %between% c(500, 800),
                                .(uV = mean(uV)),
                                by = .(ID, RK)
                                ])
anova_LeftB25 <- apa_print(anova_LeftB25)
anova_LeftB25$statistic$RK

## Elektrode A29
anova_LeftA29 <- aov_car(uV ~ RK + Error(ID/RK), 
                              data=
                                aggrData[ID %in% keepIDs & Channel == 'A29' & Time %between% c(500, 800),
                                .(uV = mean(uV)),
                                by = .(ID, RK)
                                ])
anova_LeftA29 <- apa_print(anova_LeftA29)
anova_LeftA29$statistic$RK

## Elektrode B14
anova_LeftB14 <- aov_car(uV ~ RK + Error(ID/RK), 
                              data=
                                aggrData[ID %in% keepIDs & Channel == 'B14' & Time %between% c(500, 800),
                                .(uV = mean(uV)),
                                by = .(ID, RK)
                                ])
anova_LeftB14 <- apa_print(anova_LeftB14)
anova_LeftB14$statistic$RK

## Elektrode B15
anova_LeftB15 <- aov_car(uV ~ RK + Error(ID/RK), 
                              data=
                                aggrData[ID %in% keepIDs & Channel == 'B15' & Time %between% c(500, 800),
                                .(uV = mean(uV)),
                                by = .(ID, RK)
                                ])
anova_LeftB15 <- apa_print(anova_LeftB15)
anova_LeftB15$statistic$RK

tmp <- anova_MidA6$table %>% as.data.table()
tmp1 <- anova_MidB2$table %>% as.data.table()
tmp2 <- anova_MidB3$table %>% as.data.table()
tmp3 <- anova_MidB8$table %>% as.data.table()
tmp4 <- anova_MidB9$table %>% as.data.table()
tmp5 <- anova_MidB11$table %>% as.data.table()

tmp <- rbind(tmp, tmp1, tmp2, tmp3, tmp4, tmp5)
tmp[, Effect := 'Urteil']

Elektrode <- c('A6', 'B2', 'B3', 'B8', 'B9', 'B11')
anova_MidElecs <- tmp[, .(Elektrode = Elektrode, Effekt = Effect, F, df1, df2, MSE, p, ges)]
```

#### Follow-up: Paarweise Vergleiche (Schritt 6)

Tests nur mit signifikanten Elektroden. Bsp.:

```{r follow up A28}
within_fitted_leftA28 <- emmeans(anovaData_LeftA28, ~ RK, model = 'multivariate') # Follow-Up
within_fitted_leftA28 <- pairs(within_fitted_leftA28) %>%  apa_print()
within_fitted_leftA28$table
```

#### ERPs plotten

```{r erp plot channels}

plotData_mid <- aggrData[ID %in% keepIDs & Channel %in% c('A6', 'B2', 'B3', 'B8', 'B9', 'B11'), 
                    .(uV = mean(uV)),
                    by = .(Time, RK, Channel)
                    ]

plot_erpMid <- ggplot(plotData_mid, aes(x = Time, y = uV, fill = RK, colour = RK, lty = RK)) +
  geom_hline(yintercept = 0, color='grey') +
  geom_vline(xintercept = 0, color='grey') +
  # baseline graphic
  #annotate("rect", xmin = -200, xmax = 0, ymin = -4, ymax = .75,
   #        fill = "grey", alpha = .3) +
  #annotate('text', x = -100, y = -2, label = 'baseline', angle = 90) +
  # time topoplot area
  annotate("rect", xmin = 300, xmax = 500, ymin = -6, ymax = 0,
           fill = "grey", alpha = .3) +
  annotate('text', x = 400, y = -2, label = 'T1', angle = 90) +
  # stimulus onset graphic
  #annotate("segment", x = 0, xend = 0, y = 0, yend = -5, colour = "black",
   #        lty = 3) + 
  #annotate('text', x = 10, y = -5, label = 'Onset', angle = 90) +
  # smoothed line plot
  stat_smooth(aes(fill = RK), method = "loess", span = 0.1, se = TRUE, alpha = 0.3) +
  facet_wrap(Channel ~ .) +
  # make up
  scale_x_continuous(breaks = seq(-300, 1000, 300)) +
  scale_y_continuous(breaks = seq(2, -6,  -1), limits = c(-6, 1.2)) +
  labs(x='Zeit [ms]', y=expression(paste('EKP [', mu, 'V]'))) +
  scale_linetype_manual(name='Urteil', labels=c('neu', 'know', 'remember'), values = c("solid", "dashed", "dotted")) +
  scale_color_brewer(name='Urteil', labels=c('neu', 'know', 'remember'), palette = 'Dark2') +
  scale_fill_brewer(name='Urteil', labels=c('neu', 'know', 'remember'), palette = 'Dark2') +
  apastyle +
  theme(legend.position = 'bottom')
  
plot_erpMid

plotData_left <- aggrData[ID %in% keepIDs & Channel %in% c('A29', 'B24','B25', 'B14', 'B15', 'A28'), 
                    .(uV = mean(uV)),
                    by = .(Time, RK, Channel)
                    ]

plot_erpLeft <- ggplot(plotData_left, aes(x = Time, y = uV, fill = RK, colour = RK, lty = RK)) +
  geom_hline(yintercept = 0, color='grey') +
  geom_vline(xintercept = 0, color='grey') +
  # baseline graphic
  #annotate("rect", xmin = -200, xmax = 4, ymin = 0, ymax = 10,
   #        fill = "grey", alpha = .3) +
  #annotate('text', x = -100, y = 5, label = 'baseline', angle = 90) +
  # time topoplot area
  annotate("rect", xmin = 500, xmax = 800, ymin = 0, ymax = 10,
           fill = "grey", alpha = .3) +
  annotate('text', x = 650, y = 5, label = 'T2', angle = 90) +
  # stimulus onset graphic
  #annotate("segment", x = 0, xend = 0, y = 0, yend = 5, colour = "black",
   #        lty = 3) + 
  #annotate('text', x = 10, y = 6.5, label = 'Onset', angle = 90) +
  # smoothed line plot
  stat_smooth(aes(fill = RK), method = "loess", span = 0.1, se = TRUE, alpha = 0.3) +
  facet_wrap(Channel ~ .) +
  # make up
  scale_x_continuous(breaks = seq(-300, 1000, 300)) +
  scale_y_continuous() +
  labs(x='Zeit [ms]', y=expression(paste('EKP [', mu, 'V]'))) +
  scale_linetype_manual(name='Urteil', labels=c('neu', 'know', 'remember'), values = c("solid", "dashed", "dotted")) +
  scale_color_brewer(name='Urteil', labels=c('neu', 'know', 'remember'), palette = 'Dark2') +
  scale_fill_brewer(name='Urteil', labels=c('neu', 'know', 'remember'), palette = 'Dark2') +
  apastyle +
  theme(legend.position = 'bottom')
  
plot_erpLeft
```

### Daten für Topoplots extrahieren
```{r topoData}
# midfrontal
topoData_mid <- aggrData[ID %in% keepIDs &
                       Time %between% c(300, 500),
                     .(uV = mean(uV)),
                     by = .(Channel, RK)
                    ]
write.csv(topoData_mid, 'topoData_mid.csv')
## leftparietal
topoData_left <- aggrData[ID %in% keepIDs &
                       Time %between% c(500, 800),
                     .(uV = mean(uV)),
                     by = .(Channel, RK)
                    ]
write.csv(topoData_left, 'topoData_left.csv')
```

```{r saving enviroment}

# Saving Enviromenment for Manuscript
save.image('Auswertung_EEG.RData')
```
