---
title: 'EEG-Analyse, Memorability EKP-Old-New-Effekt'
author: 'Ceasch'
date: '16. Januar, 2020'
output:
  html_document:
    toc: yes
---

```{r setup, include=FALSE}
knitr::opts_chunk$set(echo = TRUE)
knitr::opts_chunk$set(dev = 'svg', dpi = 300, warning = FALSE,
                      dev.args = list(bg = 'transparent'))
# options(tinytex.verbose = TRUE) # if an error occurs when compiling a LaTeX to PDF, and the error message is not clear, try this code (only running it once should be enough)

```

Dieses Skript soll folgende Hypothese meiner Masterarbeit *Das Zusammenspiel von Familiarity, Recollection und Memorabilität* überprüfen:

* Hypothese 2b: Memorabilität beeinflusst die Größe eines allgemeinen
EKP-Old-New-Effekts.

```{r packages, include=FALSE}
# install packages, if necessary
if (!require('pacman')) install.packages('pacman')
pacman::p_load(data.table, tidyverse, car, afex, plyr, ez, apaTables, stringr, ggpubr, knitr, see, emmeans) # pacman firstly checks for missing packages, and installs them, if any are missing

# install devtools package if necessary
if(!'devtools' %in% rownames(installed.packages())) install.packages('devtools')

# install the stable development version from GitHub
if(!'papaja' %in% rownames(installed.packages())) devtools::install_github('crsh/papaja')

# loading packages
pkgs <- c('data.table', 'tidyverse', 'car','afex', 'plyr','ez', 'apaTables', 'stringr', 'papaja', 'ggpubr', 'knitr', 'see','emmeans')
sapply(pkgs, require, character.only = TRUE)

# create parameters for special ggplot layer, which changes the look of the plots into an APA-conform appearance
apastyle <- theme(panel.grid.major = element_blank(), panel.grid.minor = element_blank(),
panel.background = element_blank(), axis.line = element_line(colour = 'black'), legend.position='right', strip.background = element_blank(), strip.text = element_text(face = 'bold'))
```

# Data Frames importieren

In MatLab fand die Vorverarbeitung statt. Es werden hier sechs Datensätze importiert, die sich aus der Kombination der Faktoren **Urteil** (nur korrekte Urteile, zwei Stufen, *alt* vs. *neu*) und der **Memorabilität** (drei Stufen, *niedrig*, *mittel*, *hoch*) ergeben. 

In der Literatur werden meist nur die korrekten Urteile verwendet, auf dessen Basis die EKP-Unterschiede später getestet werden. Nach dem Import bleiben daher drei Datensätze erhalten, die jeweils die Variablen *ID, Channel, Time, uV* enthalten. Die Datensätze heißen `filHi`, `fillLo`, `tarMed`, `tarHi`, `tarLo` und `tarMed`K (fil: filler, tar: target).

```{r importing data}

file.names <- dir(pattern = '.csv') # variable that contains flatdata file names per condition

for(icond in 1:length(file.names)){
  file <- fread(file.names[icond])
  var.name <- sapply(strsplit(file.names[icond], split='_', fixed=TRUE), function(x) (x[2])) 
  assign(str_replace(var.name, '.csv', ''), file)
}

rm(file)

str(filHi)
```

# Kleine Anpassungen

Die Variablen `ID` und `Channel` werden in Faktoren konvertiert.

```{r tiny adjustments, echo = T, results = 'hide'}

filHi[, ':=' (ID = as.factor(ID),
               Channel = as.factor(Channel)
               )]

fillLo[, ':=' (ID = as.factor(ID),
               Channel = as.factor(Channel)
               )]

tarMed[, ':=' (ID = as.factor(ID),
               Channel = as.factor(Channel)
               )]

tarHi[, ':=' (ID = as.factor(ID),
               Channel = as.factor(Channel)
               )]

tarLo[, ':=' (ID = as.factor(ID),
               Channel = as.factor(Channel)
               )]

filMed[, ':=' (ID = as.factor(ID),
               Channel = as.factor(Channel)
               )]
```

# Datensätze zusammenbinden und shapen

Die sechs Datensätze (ab hier: subsets) werden so kombiniert, dass man sie später zur Berechnung verschiedener rmANOVAs verwenden kann. Am Ende soll es einen großen Datensatz `aggrData` geben, der die Variablen *ID, Channel, Time, uV* und *RK* beinhaltet, wobei *RK* die Urteilsart kodiert.

Des Weiteren werden die sechs subsets so gefiltert, dass nur noch Daten von -250 ms bis 1000 ms verwendet werden, da dieses Intervall die für die Hypothesen relevanten Zeitpunkte enthält (familiarity bei 300-500 ms und recollection bei 500-800 ms.). Zuletzt werden nur Daten behalten, die von den A- oder B-Elektroden kommen (VEOG, HEOG, usw. werden rausgenommen).

```{r anova format}

filHi[, ':=' (memo = as.factor('Hi')
           )
           ]
filHi <- filHi[Time >= -250 & Time <= 1000]

fillLo[, ':=' (memo = as.factor('Lo')
           )
           ]
fillLo <- fillLo[Time >= -250 & Time <= 1000]

filMed[, ':=' (memo = as.factor('Med')
           )
           ]
filMed <- filMed[Time >= -250 & Time <= 1000]


tarHi[, ':=' (memo = as.factor('Hi')
           )
           ]
tarHi <- tarHi[Time >= -250 & Time <= 1000]

tarLo[, ':=' (memo = as.factor('Lo')
           )
           ]
tarLo <- tarLo[Time >= -250 & Time <= 1000]

tarMed[, ':=' (memo = as.factor('Med')
           )
           ]
tarMed <- tarMed[Time >= -250 & Time <= 1000]


tmp <- rbind(filHi, filMed, fillLo)
tmp1 <- rbind(tarHi, tarMed, tarLo)

tmp <- tmp[, uVNew := tmp1$uV-uV]
tmp <- tmp[, .(ID, Channel, Time, memo, uV = uVNew)]

tmp$Channel %>% levels()

# remove channels that are not needed
tmp1 <- tmp[grep('^A', Channel),]
tmp2 <- tmp[grep('^B', Channel),]
aggrData <- rbind(tmp1, tmp2)
aggrData <- aggrData[, .(ID, Channel = droplevels(Channel), Time, memo, uV)]

aggrData$Channel %>% levels()

# baseline correction (-200 to 0 ms)
aggrData[Time %between% c(-200,0), baselineValue := mean(uV), by = .(ID, Channel, memo)]
aggrData[, baselineValue := unique(na.omit(baselineValue)), by = .(ID, Channel, memo)]
aggrData[, uV := uV - baselineValue]
aggrData[, baselineValue := NULL]

# cleaning environment
rm(list=ls(pattern= 'tmp'))
rm(list=ls(pattern= 'fi'))
rm(list=ls(pattern= 'tar'))


aggrData %>% summary()
aggrData %>% str()
```

# Ausschluss von Probanden (Schritt 1)

**ACHTUNG**: Dieser Schritt wurde übersprungen, da ansonsten zu viele Probanden wegfielen. Vor allem aufgrund der Bedingung *alt/niedrig* 

Wie in Duarte (2004) angeben: “At least 10 participants with at least 15 artifact-free trials of that trial type.”

Nun besitzt `aggrData` die für die eigentlichen Analysen benötigte Form. Von hier beginnend wird ähnlich wie in (Duarte, 2004) vorgegangen.

# Aggregate für midfrontale bzw. linksparietale Elektroden

- entspricht Schritt 3 und 4 der PDF

Midfrontale Elektroden sollen hier 'A6', 'B2', 'B3', 'B7', 'B9', 'B11' sein. 

Linksparietale Elektroden sollen hier 'B23', 'B24', 'B25', 'B29', 'B30', 'B31'* sein.

Die ausgewählten Elektroden sind jeweils die entsprechenden Matches aus Nessler (2001), dessen Elektroden nach dem 10-20-System gelabelt wurden. 

Sollte doch *Elektrodencluster* als zweiter Faktor aufgenommen werden, könnte man die beiden Datensätze durch `merge` zusammenfassen.

```{r midfrontal und linksparietal}

aovData_mid <- aggrData[Channel %in% c('A6', 'B2', 'B3', 'B7', 'B9', 'B11') 
                    & Time %between% c(300, 500),
                    .(uV = mean(uV), location = as.factor('midfrontal (T1)')),
                    by = .(ID, memo)
                    ]

aovData_left <- aggrData[Channel %in% c('B23', 'B24', 'B25', 'B29', 'B30', 'B31') 
                     & Time %between% c(500, 800),
                    .(uV = mean(uV), location = as.factor('linksparietal (T2)')),
                    by = .(ID, memo)
                    ]

```


# Omnibus rmANOVAs (Schritt 4)

## Statistics
```{r omnibus anova}

anova_omnibusMid <- aov_car(uV ~ memo + Error(ID/memo), data=aovData_mid)
anova_omnibusMid <- apa_print(anova_omnibusMid)
anova_omnibusMid$full_result

anovaData_omnibusLeft <- aov_car(uV ~ memo + Error(ID/memo), data=aovData_left)
anova_omnibusLeft <- apa_print(anovaData_omnibusLeft)
anova_omnibusLeft$full_result
```

## Follow Up

```{r follow up}
within_fitted_leftMemo <- emmeans(anovaData_omnibusLeft, ~memo) # Follow-Up
within_fitted_leftMemo <- pairs(within_fitted_leftMemo) %>% apa_print()
within_fitted_leftMemo$table
```

## Boxplots

```{r boxplot omnibus aov}

data_midLeft <- rbind(aovData_mid, aovData_left)

boxplot_midLeft <- ggplot(data_midLeft, aes(x=memo, y = uV, fill=memo)) +
  geom_hline(yintercept = 0, color='grey') +
  geom_violinhalf(width=.7, alpha=.7) +
  geom_boxplot(width=.2) +
  geom_jitter(width=.02,alpha=.4) +
  facet_grid(location~.) +
  labs(x='Memorabilität', y=NULL) +
  scale_x_discrete(name='Memorabilität', labels=c('hoch', 'mittel', 'niedrig'),) +
  scale_fill_brewer(name='Memorabilität', labels=c('hoch', 'mittel', 'niedrig'), palette = 'Dark2') +
  apastyle +
  theme(strip.background = element_rect(fill = '#F2F2F2', color = 'white'))

boxplot_midLeft
```

## ERPs plotten

```{r erp plot}

# plotData_mid 
tmp <- aggrData[Channel %in% c('A6', 'B2', 'B3', 'B7', 'B9', 'B11'), 
                    .(uV = mean(uV), location = as.factor('midfrontal')),
                    by = .(Time, memo)
                    ]
# plotData_left 
tmp1 <- aggrData[Channel %in% c('B23', 'B24', 'B25', 'B29', 'B30', 'B31'), 
                    .(uV = mean(uV), location = as.factor('linksparietal')),
                    by = .(Time, memo)
                    ]
plotData_midLeft <- rbind(tmp,tmp1)

plot_erpMidLeft <- ggplot(plotData_midLeft, aes(x = Time, y = uV, fill = memo, colour = memo, lty = memo)) +
  geom_hline(yintercept = 0, color='grey') +
  # baseline graphic
  annotate("rect", xmin = -200, xmax = 0, ymin = -1.5, ymax = .5, 
           fill = 'grey', alpha = .3) +
  annotate('text', x = -120, y = -1, label = 'baseline', angle = 90) +
  # time topoplot area
  annotate("rect", xmin = 300, xmax = 500, ymin = -1.5, ymax = .5,
           fill = "grey", alpha = .3) +
  annotate('text', x = 400, y = -1.2, label = 'T1', angle = 90) +
  annotate("rect", xmin = 300, xmax = 800, ymin = -1.5, ymax = .5,
           fill = "grey", alpha = .3) +
  annotate('text', x = 650, y = -1.2, label = 'T2', angle = 90) +
  # stimulus onset graphic
  annotate("segment", x = 0, xend = 0, y = -1.5, yend = 0, colour = "black",
           lty = 3) + 
  annotate('text', x = 20, y = -1.2, label = 'Onset', angle = 90) +
  # smoothed line plot
  stat_smooth(method = "loess", span = 0.1, se = TRUE,
              aes(fill = memo), alpha = 0.3) +
  facet_grid(location ~ .) +
  # make up
  scale_x_continuous(breaks = seq(-300, 1000, 300)) +
  scale_y_continuous() +
  labs(x='Zeit [ms]', y="EKP [Mikrovolt]") +
  scale_linetype_manual(name='Memorabilität', labels=c('hoch', 'mittel', 'niedrig'), values = c("solid", "dashed", "dotted")) +
  scale_color_brewer(name='Memorabilität', labels=c('hoch', 'mittel', 'niedrig'), palette = 'Dark2') +
  scale_fill_brewer(name='Memorabilität', labels=c('hoch', 'mittel', 'niedrig'), palette = 'Dark2') +
  apastyle +
  theme(strip.text = element_blank())

plot_erpMidLeft
plot_erpBox <- ggarrange(plot_erpMidLeft, boxplot_midLeft, common.legend = T, legend = 'bottom', labels = c('A', 'B'), font.label = list(size = 12))
plot_erpBox
```

# ANOVA pro Elektrode (hier: linksparietale Elektroden)

- entspricht Schritt 5 der PDF

```{r planned comparisons}

## Elektrode B23
anovaData_LeftB23 <- aov_car(uV ~ memo + Error(ID/memo), 
                              data=
                                aggrData[Channel == 'B23' & Time %between% c(500, 800),
                                .(uV = mean(uV)),
                                by = .(ID, memo)
                                ])
anova_LeftB23 <- apa_print(anovaData_LeftB23)
anova_LeftB23$statistic$memo

## Elektrode B24
anova_LeftB24 <- aov_car(uV ~ memo + Error(ID/memo), 
                              data=
                                aggrData[Channel == 'B24' & Time %between% c(500, 800),
                                .(uV = mean(uV)),
                                by = .(ID, memo)
                                ])
anova_LeftB24 <- apa_print(anova_LeftB24)
anova_LeftB24$statistic$memo

## Elektrode B25
anova_LeftB25 <- aov_car(uV ~ memo + Error(ID/memo), 
                              data=
                                aggrData[Channel == 'B25' & Time %between% c(500, 800),
                                .(uV = mean(uV)),
                                by = .(ID, memo)
                                ])
anova_LeftB25 <- apa_print(anova_LeftB25)
anova_LeftB25$statistic$memo

## Elektrode B29
anova_LeftB29 <- aov_car(uV ~ memo + Error(ID/memo), 
                              data=
                                aggrData[Channel == 'B29' & Time %between% c(500, 800),
                                .(uV = mean(uV)),
                                by = .(ID, memo)
                                ])
anova_LeftB29 <- apa_print(anova_LeftB29)
anova_LeftB29$statistic$memo

## Elektrode B30
anova_LeftB30 <- aov_car(uV ~ memo + Error(ID/memo), 
                              data=
                                aggrData[Channel == 'B30' & Time %between% c(500, 800),
                                .(uV = mean(uV)),
                                by = .(ID, memo)
                                ])
anova_LeftB30 <- apa_print(anova_LeftB30)
anova_LeftB30$statistic$memo

## Elektrode B31
anova_LeftB31 <- aov_car(uV ~ memo + Error(ID/memo), 
                              data=
                                aggrData[Channel == 'B31' & Time %between% c(500, 800),
                                .(uV = mean(uV)),
                                by = .(ID, memo)
                                ])
anova_LeftB31 <- apa_print(anova_LeftB31)
anova_LeftB31$statistic$memo
```

# Follow-up

Tests nur mit signifikanten Elektroden

## B23-Elektrode
```{r follow up B23}
within_fitted_leftB23 <- emmeans(anovaData_LeftB23, ~memo) # Follow-Up
within_fitted_leftB23 <- pairs(within_fitted_leftB23) %>%  apa_print()
within_fitted_leftB23$table

```


## ERPs plotten

```{r erp plot channels}

plotData_left <- aggrData[Channel %in% c('B23', 'B24', 'B25', 'B29', 'B30', 'B31'), 
                    .(uV = mean(uV)),
                    by = .(Time, Channel, memo)
                    ]

plot_erpLeft <- ggplot(plotData_left, aes(x = Time, y = uV, fill = memo, colour = memo, lty = memo)) +
  geom_hline(yintercept = 0, color='grey') +
  # baseline graphic
  annotate("rect", xmin = -200, xmax = 0, ymin = -1.5, ymax = 1, 
           fill = 'grey', alpha = .3) +
  annotate('text', x = -120, y = -1, label = 'baseline', angle = 90) +
  # time topoplot area
  annotate("rect", xmin = 500, xmax = 800, ymin = -2, ymax = 1,
           fill = "grey", alpha = .3) +
  annotate('text', x = 650, y = -1.2, label = 'T2', angle = 90) +
  # stimulus onset graphic
  annotate("segment", x = 0, xend = 0, y = -1.5, yend = 0, colour = "black",
           lty = 3) + 
  annotate('text', x = 20, y = -1.2, label = 'Onset', angle = 90) +
  # smoothed line plot
  stat_smooth(method = "loess", span = 0.1, se = TRUE,
              aes(fill = memo), alpha = 0.3) +
  facet_wrap(Channel ~ .) +
  # make up
  scale_x_continuous(breaks = seq(-300, 1000, 300)) +
  scale_y_continuous() +
  labs(x='Zeit [ms]', y="EKP [Mikrovolt]") +
  scale_linetype_manual(name='Memorabilität', labels=c('hoch', 'mittel', 'niedrig'), values = c("solid", "dashed", "dotted")) +
  scale_color_brewer(name='Memorabilität', labels=c('hoch', 'mittel', 'niedrig'), palette = 'Dark2') +
  scale_fill_brewer(name='Memorabilität', labels=c('hoch', 'mittel', 'niedrig'), palette = 'Dark2') +
  apastyle +
  theme(legend.position = 'bottom')
  
plot_erpLeft
```


```{r saving enviroment, include = F}

# Saving Enviromenment for Manuscript
save.image('Auswertung_EEG_memo.RData')
```
